【裁判字號】    97,訴,899
【裁判日期】    970605
【裁判案由】    毒品危害防制條例
【裁判全文】
臺灣臺中地方法院刑事判決               97年度訴字第899號
公  訴  人  臺灣臺中地方法院檢察署檢察官
被      告  丙○○
                      樓之2
                      樓（
                    國民
指定辯護人  本院公設辯護人戊○○
被      告  丁○○
                      樓（
                    國民
指定辯護人  義務辯護人鞠金蕾律師
上列被告等因毒品危害防制條例案件，經檢察官提起公訴（96年
度偵字第25856號），本院判決如下：
    主    文
丙○○犯如附表一至七所示之罪，各處如附表一至七所示之刑。
應執行有期徒刑拾貳年；扣案之第二級毒品甲基安非他命小包
（其中壹小包驗餘毛重零點捌捌陸公克，另貳小包驗餘淨重合
計零點陸柒公克），均沒收銷燬之；扣案之電子磅秤壹臺、
藥鏟壹支、夾鏈袋壹包（內有拾柒小包）、電話號碼0000
000000號、0000000000號行動電話各壹支（均
含ＳＩＭ卡）均沒收，因販賣第二級毒品所得之財物其中新臺幣
貳仟元沒收之，其餘新臺幣陸仟佰元應與丁○○連帶沒收之，
如全部或一部不能沒收時，其中新臺幣貳仟元以其財產抵償之，
其餘新臺幣陸仟佰元以其及丁○○之財產連帶抵償之。
丁○○犯如附表二至七所示之罪，各處如附表二至七所示之刑。
應執行有期徒刑拾壹年陸月；扣案之第二級毒品甲基安非他命
小包（其中壹小包驗餘毛重零點捌捌陸公克，另貳小包驗餘淨
重合計零點陸柒公克），均沒收銷燬之；扣案之電子磅秤壹
臺、藥鏟壹支、夾鏈袋壹包（內有拾柒小包）、電話號碼00
00000000號、0000000000號行動電話各壹支
（均含ＳＩＭ卡）均沒收，因販賣第二級毒品所得之財物新臺幣
陸仟佰元應與丙○○連帶沒收之，如全部或一部不能沒收時，
以其與丙○○之財產連帶抵償之。
丁○○其餘被訴販賣第二級毒品犯行（即附表一之部分）無罪。
    犯罪事實
一、丙○○（綽號「瓦斯」）、丁○○均染有施用第二級毒品甲
    基安非他命之惡習，且明知甲基安非他命為毒品危害防制條
    例第2條第2項第2 款所列管之第二級毒品，不得非法販賣，
    竟因見販賣毒品有利可圖，為增加收入以供施用毒品支出，
    丙○○遂單獨或與丁○○共同基於販賣第二級毒品甲基安非
    他命營利之犯意，為下列販賣第二級毒品甲基安非他命之行
    為：
  (一)丙○○於民國96年10月6至8日間某時，在臺中市○○路○ 段
    406巷5號邱希拉之租屋處，向邱希拉購入重量不詳，價格為
    新臺幣（下同）4 千元之第二級毒品甲基安非他命後，除供
    己施用外，並將其中重量不詳之第二級毒品甲基安非他命販
    賣予乙○○（販賣時間、地點、數量、金額、交易方式，均
    見附表一所示）。
  (二)由丁○○於同年月13日下午5 時53分前某時，在臺中市旱溪
    附近某處，向綽號「阿忠」之人購入重量約1 錢之第二級毒
    品甲基安非他命後，即在其與丙○○共同居住之臺中市○○
    區○○路3段11巷24之1號2 樓，以丙○○所有之電子磅秤、
    藥鏟、夾鏈袋，將上開第二級毒品甲基安非他命按1千元、2
    千元之價格（重量均不詳）分裝在夾鏈袋內後，再將之送至
    丙○○所任職之臺中縣神岡鄉○○路614 巷13號富壽瓦斯行
    交給丙○○，再由丙○○分別將之販賣予辛○○、己○○（
    起訴書誤載為陳正浩）（販賣時間、地點、數量、金額、交
    易方式，分別如附表二、三所示）。
  (三)由丁○○於同年月14日凌晨5 時32分後某時，在臺中市東區
    旱溪附近，以3萬5千元之價格，向「賴○○」（真實姓名年
    籍詳卷）購入重量為7 錢之第二級毒品甲基安非他命後，交
    付予丙○○，再由丙○○在上開住處，以其所有之電子磅秤
    、藥鏟、夾鏈袋，將上開第二級毒品甲基安非他命分裝在夾
    鏈袋內，以供販賣之用。嗣丙○○分別將其中部分第二級毒
    品甲基安非他命販售予己○○、乙○○（販賣時間、地點、
    數量、金額、交易方式，分別如附表四、五、六、七所示）
    。嗣如附表三、四、五、七所示之購買毒品者己○○於同年
    月30日上午7 時45分許，在其臺中縣豐原市○○路152巷8號
    住處為警查獲，並扣得其於同年月29日向丙○○所購得（即
    附表七所示），尚未用罄之第二級毒品甲基安非他命1 小包
    （毛重0.4 公克，驗餘淨重0.2209公克）；而丙○○及丁○○則於同日上午10時10分許，為警持搜索票，在其等上開居
    所查獲，並扣得丙○○與丁○○所有，於同年月14日所販入
    擬供販賣之第二級毒品甲基安非他命2小包（其中1小包驗餘
    毛重0.8836公克，另1 小包驗餘淨重0.1464公克）及供分裝
    其所販賣之第二級毒品甲基安非他命所用之電子磅秤1 臺、
    藥鏟1支、夾鏈袋1包（內有37小包）。
二、案經臺中市警察局刑警大隊移送臺灣臺中地方法院檢察署檢
    察官偵查起訴。
    理    由
甲、證據能力部分：
一、按被告以外之人於檢察事務官、司法警察官或司法警察調查
    中所為之陳述，與審判中不符時，其先前之陳述具有較可信
    之特別情況，且為證明犯罪事實存否所必要者，得為證據，
    刑事訴訟法第159條之2定有明文。又該條所謂「具有較可信
    之特別情況」，係指證人於司法警察調查中所為之陳述，與
    審判中不符，而以先前之陳述，從客觀上之環境或條件等情
    況加以觀察，有足以取代審判中交互詰問之可信性保證者而
    言。證人所為之先前陳述，相較於審判中之陳述，是否具有
    更可信之特別情況，應依其陳述時外部之客觀情況；而所謂
    「顯有不可信」、「相對特別可信性」、「絕對特別可信性
    」，係指陳述是否出於供述者之真意、有無違法取供情事之
    信用性而言，故應就偵查或調查筆錄製作之原因、過程及其
    功能等加以觀察其可信性，據以判斷該傳聞證據是否有顯不
    可信或有特別可信之情況而例外具有證據能力，並非對其陳
    述內容之證明力如何加以論斷，二者層次不同，不容混淆。
    查被告丙○○之辯護人主張證人乙○○、己○○、辛○○警
    詢筆錄係審判外之陳述，不具證據能力。惟查，證人乙○○
    、辛○○、己○○均是因涉犯施用毒品案件，而為警查獲或
    持搜索票搜索後，於製作警詢筆錄之過程中，自行供出其施
    用毒品之來源等情，有前揭證人之警詢筆錄可證，且證人乙○○、辛○○、己○○於製作警詢筆錄時，距離案發時間最
    近，記憶較為深刻，亦較少利害考量或不當外力介入，且較
    無來自被告丙○○、丁○○在場之壓力，或事後串謀而故為
    迴護被告丙○○、丁○○之機會，所為之陳述當較事後翻異
    之詞為可信，因此本院認其等警詢陳述，應屬具有較可信之
    特別情況，且為證明被告丙○○、丁○○犯罪事實所必要者
    ，依刑事訴訟法第159條之3規定，自均具有證據能力，而得
    為本案之證據。
二、次按被告以外之人於審判外之陳述，雖不符前4 條之規定，
    而經當事人於審判程序同意作為證據，法院審酌該言詞陳述
    或書面陳述作成時之情況，認為適當者，亦得為證據。當事
    人、代理人或辯護人於法院調查證據時，知有第159條第1項
    不得為證據之情形，而未於言詞辯論終結前聲明異議者，視
    為有前項之同意，刑事訴訟法第159條之5定有明文。經查，
    被告丙○○於警詢、偵查中之陳述，對被告丁○○而言；被
    告丁○○於警詢、偵查中之陳述，對被告丙○○而言；證人
    乙○○、辛○○、己○○於檢察官偵訊時所為之證述，對被
    告2 人而言，其性質雖均屬傳聞證據，然其各該警詢、偵查
    筆錄之內容，業經本院審理時予以提示並告以要旨，且經檢
    察官、被告2 人、及其指定辯護人表示意見，當事人已知上
    述筆錄乃傳聞證據，均未於言詞辯論終結前對該筆錄內容異
    議，依前揭規定，擬制同意作為證據，本院審酌上開筆錄作
    成時，並無不當取供之情形，認為以之作為本案之證據亦屬
    適當，是被告丙○○、丁○○於警詢、偵查中之陳述、證人
    證人乙○○、辛○○、己○○於檢察官偵訊時之證述，自均
    具有證據能力。
乙、認定犯罪事實所憑證據及論罪科刑：
一、訊據被告丙○○固直承(1)曾於96年10月6至8日間，向邱希拉
    購買4 千元之第二級毒品甲基安非他命，並將其中部分第二
    級毒品甲基安非他命交給證人乙○○；(2)有請被告丁○○購
    入8 千元之第二級毒品甲基安非他命；(3)於96年10月13日有
    請被告丁○○將分裝好之第二級毒品甲基安非他命拿到富壽
    瓦斯行；(4)於同日在富壽瓦斯行附近，將價值8 百元之第二
    級毒品甲基安非他命交給證人辛○○；(5)於同日在附表三所
    示地點交付第二級毒品甲基安非他命1 小包給證人己○○；
    (6)其與被告丁○○合購毒品，而由被告丁○○於同年月14日
    ，在臺中市旱溪附近，購入3萬5千元之第二級毒品甲基安非
    他命；(7)證人己○○有於同年月14日下午，在如附表四所示
    地點，向伊拿1包價值1千元之第二級毒品甲基安非他命；(8)
    有於同年月16日，有交付1 千元之第二級毒品甲基安非他命
    給證人己○○；(9)曾在同年月26日，在如附表六所示地點，
    交付第二級毒品甲基安非他命給證人乙○○，並向證人乙○○收錢等情（見本院卷第85、242 頁），惟矢口否認有何販
    賣第二級毒品甲基安非他命之犯行，辯稱：伊是與證人乙○○、辛○○、己○○共同購買第二級毒品甲基安非他命，是
    由伊先去購買第二級毒品甲基安非他命，等到證人乙○○、
    辛○○及己○○有需要時，再來向伊拿取，但證人乙○○、
    辛○○、己○○因為沒有錢，所以大多是先賒欠毒品之價金
    ，其中證人乙○○曾拿1千6百元給伊，伊則給證人乙○○ 3
    、4 包第二級毒品甲基安非他命，地點是在伊租屋處附近，
    同年月13日證人辛○○僅有給伊6 百元（即附表二部分），
    證人己○○則未給伊錢（即附表三部分），伊是同一時間交
    付第二級毒品甲基安非他命給證人辛○○及己○○，他們 2
    人有碰面，但互不相識，伊於同年月13日並未叫被告丁○○
    分裝第二級毒品甲基安非他命，只是叫被告丁○○將伊分裝
    好的毒品送到富壽瓦斯行，被告丁○○並不知道伊要第二級
    毒品甲基安非他命作何事，同年月14日，證人己○○並未給
    伊第二級毒品甲基安非他命的錢（即附表四部分），同年月
    26日（即附表六部分），伊拿3、4包第二級毒品甲基安非他
    命給證人乙○○，證人乙○○原本說要給伊2 千元，結果只
    有給伊1千元云云；被告丁○○固坦認有使用電話號碼00000
    00000 號行動電話聯絡購入第二級毒品甲基安非他命之事宜
    ，並於96年10月13日，在臺中市旱溪附近，以8 千元向綽號
    「阿忠」之人購入重約1 錢之第二級毒品甲基安非他命，嗣
    並在其與被告丙○○住處分裝第二級毒品甲基安非他命後，
    將分裝後之第二級毒品甲基安非他命送到被告丙○○任職之
    富壽瓦斯行，交給被告丙○○，又於同年月14日凌晨，在臺
    中市旱溪附近，以3萬5千元向「賴○○」購買重量為7 錢之
    第二級毒品甲基安非他命後，伊在與被告共同居住處將該第
    二級毒品甲基安非他命交給被告丙○○等情（見本院卷第24
    、71、72、163 頁），惟亦矢口否認有何販賣第二級毒品甲
    基安非他命之犯行，並以：伊之所以購入如此數量之第二級
    毒品甲基安非他命，是因為伊自己也有在施用第二級毒品甲
    基安非他命，且伊可以較便宜之價格買到第二級毒品甲基安
    非他命，所以被告丙○○才拿錢給伊，請伊幫忙購買，若伊
    也有需要第二級毒品甲基安非他命，就與被告丙○○共同購
    買，伊不知道被告丙○○有無在販賣第二級毒品甲基安非他
    命云云置辯。經查：
  (一)扣案之電話號碼0000000000號行動電話係被告丙○○申請使
    用；電話號碼0000000000號行動電話則係被告丁○○以其前
    夫謝銘峰名義申請使用等情，分據被告丙○○於警詢、偵查
    中；被告丁○○於警詢、偵查、本院準備程序及審理時供明
    在卷（見臺中市警察局刑案偵查卷宗【下稱警卷】被告丙○○、丁○○96年10月30日警詢筆錄、臺灣臺中地方法院檢察
    署96年度偵字第25856 號偵查卷宗【下稱偵卷】第22、26、
    90頁、本院卷第24、159 頁），並有上開行動電話門號之申
    請人基本資料查詢結果各1 份附卷可稽（見同署96年度警聲
    搜字第4573號偵查卷宗第69頁），而堪認定。
  (二)被告丙○○於警詢時業已供承：「我承認我除了吸食安非他
    命毒品案外，我還販賣安非他命毒品予他人吸食，但是我知
    道我錯了˙˙˙」、「˙˙˙查扣的安非他命殘渣袋及分裝
    袋是我用來裝安非他命毒品用的˙˙˙，藥鏟、電子磅秤則
    是我用來分裝安非他命毒品的器具，該0000000000號行動電
    話除用來聯絡朋友外，也作為販賣安非他命之聯絡工具。」
    、「我是從96年7、8月間，開始販賣安非他命毒品的。」、
    「我使用我的0000000000行動電話與要跟我買毒品的人聯絡
    價錢、數量及地點後，我再依約定地點與購買毒品者見面後
    先交貨再拿錢、完成交易。」、「我販賣安非他命毒品每 1
    小包0.1公克，代價新臺幣1千元。」、「因為我染上吸食安
    非他命毒品、要購買毒品時候金錢常常不夠，所以才轉賣安
    非他命毒品，用多餘的金錢來買安非他命吸食。」、「（問
    ：本隊今持臺中地院核發之搜索票同步搜索查獲辛○○、己○○、乙○○等3 人【均當場指認】持有吸食安非他命毒品
    案，伊3 人均供稱他們所吸食的安非他命毒品都是向你購得
    的，是事實嗎？˙˙˙你對他們的指證有何意見？）是的，
    我對他們的指證沒有意見。」、「丁○○吸食的安非他命是
    我與她共同出資購得的。」、「丁○○目前沒有工作，她的
    錢是他前男友給她的。」、「（問：既然她出資與你共同購
    得安非他命吸食為何你還要販賣安非他命牟利？）我不夠錢
    。」（見警卷被告丙○○96年10月30日警詢筆錄），而坦承
    有販賣第二級毒品甲基安非他命之犯行，並詳細供述販賣第
    二級毒品甲基安非他命之動機及與購買毒品者之交易過程，
    且就證人乙○○、辛○○、己○○指證其販賣第二級毒品甲
    基安非他命之犯行，表示均為事實。雖其於本院審理時供稱
    ：警察告訴伊如果承認犯罪，可以馬上回家云云（見本院卷
    第190 頁背面）；然查，被告於檢察官初訊時，供稱：「我
    有在警局跟市刑大的講，協商幫助調查。我承認我所做的一
    切，他們說要跟檢察官講。」（見偵卷第24頁）；又於本院
    審理時供稱：是伊用認罪協商協商之方式向警員說，就是有
    承認犯罪的話，會判的比較輕等語（見本院卷第191 頁），
    顯見其於警詢、偵查時係表示願意認罪，並協助調查毒品上
    手，以期將來獲得輕判之機會；況在檢察官訊問後認為其涉
    嫌販賣第二級毒品甲基安非他命罪嫌重大，有羈押之原因及
    必要，而向本院聲請羈押後，被告已可預見有遭羈押之可能
    時，於本院羈押訊問時仍供述：「（問：在警察局及檢察官
    偵訊中所言是否實在？）筆錄內容實在，我有販賣安非他命
    ，我賣了1、2個月˙˙˙」（見本院96年度聲羈字第1902號
    刑事卷宗第8 頁），而再度坦承有販賣第二級毒品甲基安非
    他命之犯行，足證其並非因希望獲得交保或釋放，而為上開
    自白甚明，是其於本院審理時辯稱警員告知認罪即可回家云
    云，應非實在。
  (三)證人乙○○於警詢、偵查時均證稱：伊自90年間開始施用第
    二級毒品甲基安非他命，最後1 次施用是在96年10月27日晚
    上6 時許，在伊現住地房間內施用，伊所施用之第二級毒品
    甲基安非他命是向綽號「瓦斯」之男子購買的，伊是用電話
    號碼0000000000號行動電話撥打「瓦斯」所使用之電話號碼
    0000000000號行動電話向「瓦斯」購買第二級毒品甲基安非
    他命，每次購買1 小包之價格是1千元至2千元不等，警方所
    提供96年10月10日下午4時33分50秒、晚上7 時30分30秒、7
    時35分59秒、7 時57分32秒之譯文，就是伊向「瓦斯」購買
    第二級毒品甲基安非他命之對話，其中「你幫我傳2 張」就
    是幫伊準備2千元第二級毒品甲基安非他命的意思，1張就是
    講1 千元，伊在96年10月10日當天向「瓦斯」以2千元買到3
    小包之第二級毒品甲基安非他命，當場將價金2 千元交給「
    瓦斯」，同年月26日又向「瓦斯」購買2 包第二級毒品甲基
    安非他命，價格1千5百元，均由「瓦斯」本人將第二級毒品
    甲基安非他命交給伊等語（見警卷證人乙○○96年10月30日
    警詢筆錄、偵卷第10頁背面至12頁、第71、72頁、本院卷第
    167頁背面至第168頁背面、第170 頁）；並於警詢及偵查中
    ，從6 張照片中，指認出被告丙○○，即是販賣第二級毒品
    甲基安非他命之綽號「瓦斯」之男子等情，亦有指證照片一
    覽表在卷可參（見警卷及偵卷第12頁），核與被告丙○○所
    使用之電話號碼0000000000號行動電話於96年10月10日下
    午4時33分50秒、下午5時46分7秒、晚上7時30分30秒、晚上
    7 時35分59秒、晚上7時38分17秒；同年月26日下午4時46
    分30秒、晚上7 時40分（譯文誤載時間為10時19分40秒），
    與證人乙○○所使用之電話號碼0000000000號行動電話通話
    之監聽譯文內容相符，有該譯文各1 份附卷可稽（見同署96
    年度監報字第1986號訴訟卷宗【下稱監報卷】被告丙○○所
    使用之電話號碼0000000000號行動電話監聽譯文部分第4、5
    頁、本院卷第98頁）。又證人乙○○雖曾於警詢、偵查中證
    述於96年10月27日曾向被告丙○○購買第二級毒品甲基安非
    他命2 小包云云（見警卷證人乙○○上開警詢筆錄、偵卷第
    11頁）。惟查，依照上開譯文內容所示，證人乙○○撥打電
    話給被告丙○○聯絡購買毒品事宜之時間，係在同年月26日
    ，而證人乙○○於本院審理時亦證述：伊打電話給被告丙○○時，正在上班，等到伊下班後，才去向被告丙○○拿第二
    級毒品甲基安非他命，依照譯文伊是在96年10月26日打電話
    ，應該就是在26日向被告丙○○買的（見本院卷第168 頁背
    面）；且依該日被告丙○○與證人乙○○於下午4 時46分30
    秒通話之譯文：「˙˙˙證人乙○○（代號Ａ）：喂！你今
    天有去上班嗎？被告丙○○（代號Ｂ）：有啊！證人乙○○
    ：你有帶嗎？被告丙○○：有啊！證人乙○○：等一下我下
    班再打給你。被告丙○○：好啊！證人乙○○：好。」，及
    同日晚上7 時40分之譯文內容：「˙˙˙被告丙○○：喂！
    我們要去哪裡相等？證人乙○○：我要到你們以前租的房子
    那裡了。被告丙○○：我以前租房子那裡喲。證人乙○○：
    嘿啊！我快到了。被告丙○○：不然我們換地方。證人乙○○：在哪裡？˙˙˙」（見本院卷第98頁），足證證人乙○○確實於96年10月26日上班時撥打電話給被告丙○○，嗣於
    同日晚上即再撥打電話給被告丙○○約定見面地點；而同年
    月27日證人乙○○與被告丙○○則無任何通話紀錄等情，亦
    有該日之通訊監察譯文1份在卷可查（見本院卷第98至101頁
    ），堪認證人乙○○最後一次向被告丙○○購買第二級毒品
    甲基安非他命之時間，係96年10月26日，而非同年月27日，
    應無疑義。又查，被告丙○○於本院審理時供稱：伊最後 1
    次向邱希拉購買第二級毒品甲基安非他命之時間是在96年10
    月6至8日間，一共買了4 千元，這些毒品除了供自己施用外
    ，還有給證人乙○○、辛○○、己○○3人，大約在購入後1
    、2日就施用及分送完畢等語（見本院卷第242頁），是由被
    告丙○○上開供述以觀，如附表一所示時間（即96年10月10
    日），尚符合其所述購入第二級毒品甲基安非他命分送完畢
    之時間，且本件復查無在96年10月10日被告丙○○販賣第二
    級毒品甲基安非他命之前，另有其他可能販入第二級毒品甲
    基安非他命之時間，因認被告於該次交付予證人乙○○之第
    二級毒品甲基安非他命，應係向邱希拉所購得，併此敘明。
    又依前揭96年10月26日晚上7 時40分，被告丙○○與證人乙○○之通訊監察譯文內容，被告丙○○與證人乙○○係約在
    「祥酒店」（音同字不詳）交易，而被告丙○○於本院審理
    時業已供明當日與證人乙○○是約在臺中縣神岡鄉○○村○○路附近之輔祥工廠前等情（見本院卷第242 頁）；而證人
    乙○○亦於本院審理時證述：當天不是在被告丙○○工作之
    瓦斯行附近交易等情，因此堪認被告丙○○於本院審理時供
    述之上開地點，應為該次交易之地點無誤。
  (四)證人辛○○於警詢、偵查及本院審理時均證述：伊所施用之
    第二級毒品甲基安非他命都是向綽號「瓦斯」之朋友購買的
    ，「瓦斯」之真實姓名伊不知道，經伊指認綽號「瓦斯」之
    男子，即是被告丙○○，伊都是用伊所使用之電話號碼0000
    000000號行動電話，撥打被告丙○○所使用之電話號碼0000
    000000號行動電話聯絡後，約定地點交易，是約在被告丙○○上班之臺中縣神岡鄉○○路614 巷13號瓦斯行對面的電子
    遊戲場前，於96年10月13日被告丙○○有撥打電話給伊，此
    次通話之目的是要向被告丙○○拿第二級毒品甲基安非他命
    ，被告丙○○說對方還沒有拿第二級毒品甲基安非他命給他
    ，後來當天一共買1小包8百元第二級毒品甲基安非他命，是
    由被告丙○○當場交付給伊，有完成交易等語（見警卷證人
    辛○○96年10月30日2 次警詢筆錄、偵卷第17頁背面至18頁
    背面、本院卷第174至175、176至177頁），核與卷附證人辛○○所使用之電話號碼0000000000號行動電話與被告丙○○
    所使用之電話號碼0000000000號行動電話於96年10月13日
    下午4時49分21秒、下午5時26分21秒之通訊監察譯文內容相
    符（見監報卷被告丙○○所使用之電話號碼0000000000號行
    動電話監聽譯文部分第6 頁），並有證人辛○○指認被告丙○○即為綽號「瓦斯」之男子之指證相片一覽表在卷可佐（
    見警卷）。
  (五)證人己○○於警詢、偵查及本院審理時均證述：伊自96年10
    月上旬開始施用第二級毒品甲基安非他命，最後1 次施用第
    二級毒品甲基安非他命之時間是在同年月30日凌晨2 時許，
    伊所施用之第二級毒品甲基安非他命是向綽號「瓦斯」之人
    所購買的，警方所提供之照片中，被告丙○○就是綽號「瓦
    斯」之男子，伊都是用電話號碼0000000000號行動電話，撥
    打被告丙○○所使用之電話號碼0000000000號行動電話，與
    被告丙○○相約在其任職之瓦斯行旁荔枝園外交易，警方所
    提示96年10月13日起至同年月29日止，伊與被告丙○○聯絡
    之通聯紀錄譯文，就是伊要向被告丙○○購買第二級毒品甲
    基安非他命之通話內容，伊每次購買1 千元至3千5百元不等
    ，伊為警查扣之第二級毒品甲基安非他命1 小包，就是伊於
    同年月29日與被告丙○○聯絡後，於當日中午，在上開瓦斯
    行附近的荔枝園向被告丙○○以3千5百元購得的，伊是購買
    1小包1公克，但是因為伊已經有拿一部分來施用，且夾鏈袋
    又有破洞，所以為警查扣時只剩下0.4 公克，該次購買第二
    級毒品甲基安非他命之價金尚未給被告丙○○，說好3 天後
    還錢，另外在96年10月13日伊也有撥打電話給被告丙○○，
    目的是要向被告丙○○購買第二級毒品甲基安非他命，當天
    買了1千元1小包之第二級毒品甲基安非他命，交易地點也是
    在荔枝園，1 千元當天在荔枝園就交給被告丙○○，同年月
    14日也是向被告丙○○購買1小包1千元之第二級毒品甲基安
    非他命，毒品與價金亦均是在荔枝園交給被告丙○○，同年
    月16日伊撥打電話給被告丙○○說要「2 張」就是要購買第
    二級毒品甲基安非他命2小包2千元，後來是在臺中縣豐原市
    ○○道附近之天橋下，由被告丙○○將毒品交給伊，伊當場
    將價金交給被告丙○○，伊只有最後1 次沒有給被告丙○○
    錢，日後必須要償還外，其餘的價金都有給付等語（見警卷
    證人己○○96年10月30日警詢筆錄、偵卷第14至15頁背面、
    本院卷第178至182頁），而與其所使用之電話號碼00000000
    00號行動電話、被告丙○○所使用之電話號碼0000000000號
    行動電話於96年10月13日上午11時34分18秒、下午4 時48
    分、下午5 時27分18秒、同日下午5時38分7秒、同年月14
    日下午4時29分40秒、同日下午4時41分、同年月29日12時
    15分58秒、同日中午12時20分3 秒、同日12時29分59秒之通
    訊監察譯文內容相互一致等情，亦有上開通訊監察譯文各 1
    份在卷足考（見監報卷被告丙○○所使用之電話號碼000000
    0000號行動電話監聽譯文部分第5、6、7頁、本院卷第104頁
    ）。而證人己○○為警查獲時，所扣得之透明結晶體1 小包
    （毛重0.4 公克，驗餘淨重0.2209公克），經送行政院衛生
    署草屯療養院鑑定結果，確檢出第二級毒品甲基安非他命之
    成分等情，復有該院草療鑑字第0960008706號鑑定書1 份附
    卷可稽（見本院卷第105 頁）。至公訴人認證人己○○於96
    年10月29日向被告丙○○購買第二級毒品甲基安非他命時，
    已交付1 千元之價金，無非係因被告丙○○與證人己○○於
    當日中午12時15分58秒之通訊監察譯文中，其二人之對話記
    載：「˙˙˙證人己○○（代號Ｂ）：我朋友問你，你可以
    讓他差1 喀（克）嗎？被告丙○○（代號Ａ）：差幾千。證
    人己○○：1喀啊！被告丙○○：啊？證人己○○：1喀啊！
    被告丙○○：差1 喀喲。被告己○○：嘿啊！可以嗎？被告
    丙○○：哪時候要拿？證人己○○：最晚初五給你。被告丙○○：初五！證人己○○：嘿啊。被告丙○○：歐˙˙˙這
    樣幾個禮拜了˙˙˙被告丙○○：看可不可以差1、2千就好
    ，差那麼多，我現在沒有現金週轉了。證人己○○：不然你
    讓他差2張，可不可以？被告丙○○：差2張可以啊。證人己○○：歐！好不然我等一下過去拿。被告丙○○：多人來我
    就承受不了了。證人己○○：嘿！被告丙○○：上次1 喀我
    跟他拿多少？35對不對？證人己○○：嘿啊嘿啊！被告丙○○：好！好！你跟他說差2 張沒有關係，你跟他說差大條我
    就無法週轉了˙˙˙」等語（見本院卷第104 頁），而認為
    被告丙○○至多僅能讓證人己○○賒欠2 千元，始認定證人
    己○○當日已先給付1 千元之價金。惟查，證人己○○於偵
    查及本院審理時始終均證述：當日購買第二級毒品甲基安非
    他命的價金尚未給付等語明確（見偵卷第14頁、本院卷第18
    0頁背面、第182頁），且與被告丙○○於本院移審訊問及準
    備程序時之供述（見本院卷第28、84、85頁）互核一致；本
    件復查無其他積極證據足認為被告丙○○於96年10月29日已
    先收受證人己○○所交付購買第二級毒品甲基安非他命之代
    價1 千元，是本諸罪證有疑，利於被告之原則，本院因而認
    定被告丙○○於當日並未收到證人己○○購買第二級毒品甲
    基安非他命之價金。
  (六)證人乙○○、己○○、辛○○與被告丙○○並無任何過節、
    仇恨、糾紛等情，分據其等於本院審理時證述明確（見本院
    卷第173、176背面、181 頁），而與被告丙○○供述相符（
    見本院卷第29頁）；再者，證人己○○、乙○○、辛○○分
    別於96年10月30日即被告丙○○為警查獲當日之凌晨2 時、
    上午8 時、10時為警查獲等情，業據其等於警詢時分別供明
    在卷（見警卷證人己○○、乙○○、辛○○96年10月30日警
    詢筆錄），其等雖於警詢時均已證述向被告丙○○購買第二
    級毒品甲基安非他命等情，然因被告丙○○所使用之電話號
    碼0000000000號行動電話業遭通訊監察，是其等與被告丙○○聯絡購買第二級毒品甲基安非他命之事，早為警方所掌握
    ，是本件自非因其等之供述，因而查獲被告丙○○，故而證
    人己○○、乙○○、辛○○縱有因施用毒品遭追訴之可能，
    亦無法因上開證述而獲得減刑之機會。況證人己○○、乙○○為警查獲，經本院裁定送觀察、勒戒後，俱因無繼續施用
    毒品之傾向，而分別由檢察官為不起訴處分；證人辛○○則
    因為警採集之尿液，經送中山醫學大學附設醫院檢驗科藥物
    檢測中心檢驗結果，鴉片類及安非他命類均呈陰性反應，亦
    經檢察官以犯罪嫌疑不足，而為不起訴處分在案等情，有臺
    灣臺中地方法院檢察署96年度毒偵字第6001、6002、6180號
    不起訴處分書各1 份在卷可考（見偵卷第109至111背面）。
    是證人己○○、乙○○及辛○○均無因為供出其施用毒品之
    來源而可獲得減刑之情形。準此，證人己○○、乙○○、辛○○，皆無設詞誣陷、故入被告丙○○於販賣第二級毒品甲
    基安非他命如此重罪之動機，且其等復未能因前揭證述而獲
    致任何利益，是堪認前揭與監聽譯文相符之證述，均屬有據
    ，而堪以採信。
  (七)雖證人乙○○另於本院審理時證述：伊於96年10月10日請被
    告丙○○幫伊處理「兩張」（即2 小包第二級毒品甲基安非
    他命），被告丙○○電話中說要給伊3 小包，但實際上只有
    給伊2 小包，伊則交給被告丙○○1千5百元，同年月26日伊
    跟被告丙○○拿第二級毒品甲基安非他命3 小包，可能只有
    給被告1千5百元云云（見本院卷第169 頁背面）；嗣又改稱
    ：96年10月26日那次伊沒有花錢買第二級毒品甲基安非他命
    ，當時伊拿了10幾片Ａ片給被告丙○○，被告丙○○就給伊
    一點點第二級毒品甲基安非他命云云。惟查：
  1.被告丙○○於96年10月8日晚上6時49分37秒，以其所使用之
    電話號碼0000000000號行動電話與證人乙○○所使用之0000
    000000號行動電話聯絡，其通話內容為：「˙˙˙被告丙○○（代號Ａ）：幫我問問看有沒有人要。證人乙○○（代號
    Ｂ）：好我待會再打給你。被告丙○○：好好，廖仔、幼齒
    的明天要去執行，要去執行勒戒的，我現在就是要湊一湊要
    準備一些起來，不然不夠錢。證人乙○○：好啦好啦。被告
    丙○○：再幫我招一下，我再拿１包給你用。」；又於同年
    月10日下午4 時33分50秒，證人乙○○撥打電話給被告丙○○，其通話內容為：「被告丙○○（代號Ａ）：喂。證人乙○○（代號Ｂ）：阿哥，我阿輝、阿弟。被告丙○○：我知
    道。證人乙○○：你那裡有嗎？被告丙○○：有呀。證人乙○○：你幫我傳2 張，我下班過去拿。被告丙○○：好啊。
    證人乙○○：我朋友要的啦，就是他今天要去綠島，因為他
    做車的，要去交1 部車，東西弄給他好一點。被告丙○○：
    這一批東西絕對好的，藥效又強，你要拿2張，我3包給你啦
    。證人乙○○：好好。」等語，有該二次通話之通訊監察譯
    文在卷足參（見監報卷被告丙○○所使用之電話號碼000000
    0000號行動電話監聽譯文部分第1、4頁）。由證人乙○○與
    被告丙○○前揭通話內容觀之，被告丙○○應係為答謝證人
    乙○○代為介紹購毒者，而允諾以3小包2千元之優惠價格，
    出售予證人乙○○，至堪認定。
  3.查被告丙○○亦於本院準備程序坦認曾經有1次交付3小包第
    二級毒品甲基安非他命給證人乙○○等情（見本院卷第85頁
    ）；而證人乙○○迭於警詢、偵查中證述：伊於96年10月10
    日係購買3 小包第二級毒品甲基安非他命，另於同年月27日
    （應係26日誤，詳如前述），則係購買2 小包甲基安非他命
    等情，業如前述。審之證人乙○○前揭於警詢、偵查中之證
    述，與上開96年10月10日之通訊監察譯文內容吻合；且證人
    乙○○於本院供述96年10月26日那天被告僅有交付一點點的
    第二級毒品甲基安非他命等情，復如前述，惟被告丙○○當
    日既僅交付微量之第二級毒品甲基安非他命，卻又將之分裝
    為3 小包，殊不合理，是堪認證人乙○○於本院審理時證述
    被告丙○○於96年10月26日係交付3 小包第二級毒品甲基安
    非他命云云，並不足採。被告丙○○所述之交付3 小包第二
    級毒品甲基安非他命給證人乙○○之時間，應即是96年10月
    10日。另證人乙○○於警詢中並未提及有賒欠購買毒品價金
    之事；復於偵查中明白證述：購買毒品之價金均是當場交付
    予被告丙○○等情（見偵卷第11頁背面）；且其於本院審理
    時證述：96年10月10日是給被告丙○○1千5百元云云，亦與
    被告丙○○於本院準備程序中所述之1千6百元有所歧異，是
    其於本院之前揭證述既有瑕疵存在，自難遽信。
  4.證人乙○○雖於本院審理時又證述96年10月26日那次，係因
    其拿Ａ片給被告丙○○，故被告丙○○以微量之第二級毒品
    甲基安非他命相贈云云。惟查，證人乙○○於偵查中業已證
    述：伊於96年10月10日撥打電話給被告丙○○之目的，是要
    拿ＶＣＤ給被告丙○○，順便拿第二級毒品甲基安非他命，
    當日被告丙○○有販賣第二級毒品甲基安非他命給伊等語，
    而於證述關於96年10月26日交易第二級毒品甲基安非他命之
    過程時，則未提及有交付Ａ片之事（見偵卷第11頁背面），
    是證人乙○○是否有於96年10月26日交付Ａ片給被告丙○○
    ，實堪置疑。進一步言，縱若證人乙○○有於96年10月26日
    交付Ａ片給被告丙○○乙事為真，然由證人乙○○上開證述
    觀之，亦足徵其交付Ａ片給被告丙○○，與被告丙○○交付
    第二級毒品甲基安非他命，並不具有任何對價關係，故於96
    年10月10日，證人乙○○當不因有交付ＶＣＤ，即無須給付
    購買第二級毒品甲基安非他命之價金予被告丙○○，至為明
    顯，因此證人乙○○於本院翻異其詞，無非係迴謢被告之詞
    ，難以採信。被告丙○○與證人乙○○交易第二級毒品甲基
    安非他命之時間、地點、數量及收取之價金，應如附表一、
    六所示，堪以認定。
  (八)證人辛○○於本院審理時另證稱：「（問：丙○○說你叫他
    買8百那次，實際上你只有給他6百有無此事？）有，我說不
    夠錢云云（見本院卷第175 頁）；復於聽聞被告丙○○就其
    證言表示：證人辛○○那天說要向伊拿8 百元的第二級毒品
    甲基安非他命，但實際上他只有6 百元，他說買菸酒花掉了
    云云（見本院卷第177頁背面）後，亦附和：「好像是6百，
    當初說要晚一點，我當時錢就買菸、檳榔花掉了，我跟他說
    我只有6百，我就給他6百˙˙˙。」云云（同上頁）。惟查
    ，證人辛○○於警詢時並未明確證述96年10月13日向被告丙○○購買第二級毒品甲基安非他命之價格為何；然於偵查中
    已證稱：在96年10月13日是向被告丙○○以8百元購買1小包
    的第二級毒品甲基安非他命，價金當場交付等語（見偵卷第
    18頁及其背面），而就交付不足8 百元之價金乙節，隻字未
    提；又於本院審理時，為上開證述前，曾證稱：「（問：你
    拿多少錢給他？）不一定，我有工作就給他，我叫他幫我拿
    8百。」等語（見本院卷第174頁背面），亦未提到僅有交付
    6 百元之事；況依照被告丙○○與證人辛○○於96年10月13
    日下午4 時49分21秒電話聯絡之通訊監察譯文記載：「證人
    辛○○（代號B）：喂8百而已啦。被告丙○○（代號Ａ）：
    哈。證人辛○○：8 百。被告丙○○：甚麼。證人辛○○：
    剩下8百而已啦。被告丙○○：8百，我現在身上沒有˙˙˙
    」等語（見監報卷被告丙○○所使用之電話號碼0000000000
    號行動電話監聽譯文部分第6 頁），足證證人辛○○於向被
    告購買第二級毒品甲基安非他命時，即已在電話聯絡中就交
    易之金額為約定，是若當日稍晚證人辛○○可供購買第二級
    毒品甲基安非他命之金錢已不足8 百元，則其理應在被告丙○○於同日下午5 時26分21秒撥打電話通知證人辛○○可前
    往交易時，即告知被告丙○○此事，以免到場交易時為被告
    丙○○所拒，徒勞而返，惟在其等該次通話內容中，證人辛○○並未向被告提起其可給付之金額有所變化等情，亦有該
    次通訊監察譯文在卷可稽（同上頁）；參以證人辛○○於本
    院審理時復證述：究竟是交給被告8百元還是6百元，因為時
    間太久了，忘記了，伊之前都是說8 百元等情，足徵證人辛○○根本無法肯定該次交付之金額是6百元，而非8百元，自
    應以距離事發時間較近、證人辛○○記憶較為清晰之偵查中
    證述，較為可採。是證人辛○○於本院審理時證述僅有交付
    6 百元云云，無非係附和被告丙○○之詞，不足採信。證人
    辛○○與被告丙○○交易第二級毒品甲基安非他命之時間、
    地點、數量及所收取之金額，應如附表二所示，亦足認定。
  (九)證人己○○嗣於偵查及本院審理時翻異前詞，辯稱：伊是打
    電話給被告丙○○，拜託被告丙○○幫伊買第二級毒品甲基
    安非他命，被告丙○○先幫伊出錢，伊再拿錢給被告丙○○
    云云（見偵卷第71頁、本院卷第179頁背面、第182頁）。惟
    查：
  1.證人己○○於本院審理時證稱：「（問：被告有無找你說兩
    人一起出錢出去買回來吃？）沒有。」、「（問：被告有無
    找你說，兩人合資他出面去買回來兩人再分？）沒有。」、
    「（問：被告說他有與你合資三次，三次你都沒有給他錢，
    有無這樣的情形？）我沒有與他合資。」等語（見本院卷第
    180 頁），而明確證述從未有與被告合資購買第二級毒品甲
    基安非他命之情形。是被告丙○○辯稱是與證人己○○合資
    購買第二級毒品甲基安非他命云云，並無足採。
  2.證人己○○於96年10月13日上午11時34分18秒撥打電話給被
    告丙○○時，其等之對話為：「˙˙˙證人己○○（代號Ｂ
    ）：有嗎？被告丙○○（代號Ａ）：有甚麼？證人己○○：
    哈！被告丙○○：還沒回來啦，早上要上班時還沒回來。證
    人己○○：好。被告丙○○：我問看看回來沒。被告己○○
    ：好啦！好啦！」等語（見監報卷被告丙○○所使用之電話
    號碼0000000000號行動電話監聽譯文部分第5 頁），係直接
    詢問被告丙○○有無第二級毒品甲基安非他命，而不曾表示
    要拜託被告丙○○購買之意；又於同年月14日下午4 時29分
    40秒，證人己○○撥打電話向被告丙○○抱怨前1 日（即13
    日）所購得之第二級毒品甲基安非他命讓其施用之器具變成
    黑色，難以清理後，復向被告丙○○詢問：「你那邊還有嗎
    ？」，被告丙○○回答：「有。」；證人己○○隨即表示：
    「好啦！待會過去。」等語（見監報卷被告丙○○所使用之
    電話號碼0000000000號行動電話監聽譯文部分第7 頁）；另
    於96年10月16日上午8 時28分57秒，被告丙○○與證人己○○之通訊監察譯文記載：「證人己○○（代號Ｂ）：喂！被
    告丙○○（代號Ａ）：喂！你昨天找我喲。證人己○○：對
    啊！被告丙○○：昨天我沒有˙˙˙回去我家。證人己○○
    ：喔。被告丙○○：怎樣？證人己○○：沒有呀。被告丙○○：要拿喲。證人己○○：哈。被告丙○○：多少？證人己○○：你那邊還有嗎？被告丙○○：多少？證人己○○：哈
    。被告丙○○：要拿幾張？證人己○○：2 張。˙˙˙」等
    語（見監報卷被告丙○○所使用之電話號碼0000000000號行
    動電話監聽譯文部分第7 頁）。則由上開通訊監察譯文之記
    載觀之，證人己○○不僅從未有關於拜託被告丙○○代為購
    買第二級毒品甲基安非他命之表示，更足認被告丙○○在證
    人己○○尚未向其表示有第二級毒品甲基安非他命之需求時
    ，即已先行購入第二級毒品甲基安非他命，其當非係為購買
    者即證人己○○之利益，而購入第二級毒品甲基安非他命，
    應無疑問。是證人己○○上開翻異後之證述，實與前述通訊
    監察譯文所示內容相左，自難採信。
  3.至證人己○○雖於本院審理時另證述：96年10月16日之通訊
    監察譯文那次，是在加油站交易第二級毒品甲基安非他命，
    與在豐原交流道天橋下那次是不同次，加油站那次沒有拿錢
    給被告丙○○，天橋下那次伊就有給錢，詳細時間忘記了，
    是在96年10月中旬，也是以相同電話與被告丙○○聯絡，時
    間是在加油站那次交易之前3、4日云云（見本院卷第182 至
    183頁）。經查，前揭96年10月16日上午8時28分57秒，被告
    丙○○與證人己○○之通訊監察譯文中，其二人就約定交易
    地點之對話內容為：「˙˙˙被告丙○○（代號Ａ）：2 張
    ，要約在何處相等？證人己○○（代號Ｂ）：看你方便在哪
    裡。被告丙○○：中清或者˙˙˙。證人己○○：要在交流
    道喲。被告丙○○：我在跑高速的。證人己○○：喔，你要
    到的時候給我。被告丙○○：你人在豐原嗎？證人己○○：
    對啊。被告丙○○：那就在豐原等好了。證人己○○：好啊
    。被告丙○○：加油站那裡。證人己○○：好啊。被告丙○○：中油加油站。證人己○○：中油加油站。被告丙○○：
    靠交流道那一個。證人己○○：好好。」（見監報卷被告丙○○所使用之電話號碼0000000000號行動電話監聽譯文部分
    第7 頁），堪認被告丙○○與證人己○○於96年10月16日交
    易第二級毒品甲基安非他命之地點，應係在鄰近臺中縣豐原
    交流道下之中國石油加油站無訛。而證人己○○既證述均是
    以相同電話與被告丙○○聯絡交易第二級毒品甲基安非他命
    事宜等語，則若確有另次在臺中縣豐原市○○道天橋下與被
    告丙○○交易第二級毒品甲基安非他命之情形，則通訊監察
    譯文亦應有該次電話聯絡紀錄方是，然由被告丙○○使用之
    電話號碼0000000000號行動電話監聽譯文觀之，其與證人己○○自96年10月8 日起，至同年月20日止，除因附表三、四
    、五之3 次交易第二級毒品甲基安非他命而有以電話聯絡外
    ，並無其他通話紀錄等情，亦有該通訊監察譯文在卷可查（
    見監報卷被告丙○○所使用之電話號碼0000000000號行動電
    話監聽譯文部分第1至7頁），亦即並無證人己○○所述另次
    在96年10月16日前3、4日，與被告丙○○約定在臺中縣豐原
    交流道天橋下交易第二級毒品甲基安非他命之電話聯絡紀錄
    ，是證人己○○於本院審理時所證述：另有於96年10月16日
    之前3、4天，在豐原交流道天橋下與被告丙○○交易第二級
    毒品甲基安非他命云云，既與前揭通訊監察譯文所示情形不
    符，顯難採認。而證人己○○於96年10月16日，在臺中縣豐
    原交流道下，向被告丙○○購買交易第二級毒品甲基安非他
    命時，已當場給付被告2 千元等情，迭據其於偵查及本院審
    理時證述無誤，已如前述，其嗣於本院審理時改稱：該次並
    未給付價金給被告丙○○云云，並以不存在之交易時間始有
    交付價金作為解釋，亦難作為有利於被告丙○○之認定。
  4.綜上各節，被告丙○○與證人己○○交易第二級毒品甲基安
    非他命之時間、地點、數量及收受之金額，應分別如附表三
    、四、五、七所示，至堪認定。
  5.被告丙○○於96年10月13日雖曾與證人辛○○及己○○交易
    第二級毒品甲基安非他命之事實，然其交易之地點並不相同
    ，如前所述，證人辛○○、己○○於本院審理時復分別證述
    ：當日被告丙○○交付第二級毒品甲基安非他命時，並無其
    他人在場等情明確（見本院卷第177、181頁），是被告丙○○辯稱96年10月13日係同時交付第二級毒品甲基安非他命給
    證人劉振溢及己○○云云，顯非事實，無可採信。
  (十)被告丁○○曾於96年10月13日受被告丙○○之指示，撥打電
    話號碼0000000000號行動電話聯絡購入第二級毒品甲基安非
    他命之後，在臺中市旱溪附近，以8 千元向綽號「阿忠」之
    人購入重約1 錢之第二級毒品甲基安非他命；又於同年月14
    日凌晨，在臺中市旱溪附近，以3萬5千元向「賴○○」購買
    重量為7 錢之第二級毒品甲基安非他命等情，業經被告丁○○供承不諱，且有被告丙○○於96年10月13日10時23分37秒
    以其所使用之電話號碼0000000000號行動電話傳送至被告丁○○所使用之行動電話0000000000號行動電話，內容為：「
    心愛的拿回來了嗎？˙˙˙」之簡訊、被告丁○○於96年10
    月14日凌晨4時18分58秒、4時26分6秒、4時40分23秒、4 時
    43分30秒、4時45分36秒、5時32分26秒以上開行動電話撥打
    「賴○○」所使用之電話號碼0926XXXXXX號（詳細電話號碼
    詳卷）行動電話聯絡購買毒品事宜之通訊監察譯文各1 份在
    卷可稽（見監報卷被告丁○○所使用之0000000000號行動電
    話部分之通訊監察譯文第3、5、6 頁），足證被告丁○○上
    開供述，信而有徵，堪以採信。又被告丁○○於本院移審訊
    問及準備程序時供稱：伊幫被告丙○○購買重量1 錢之第二
    級毒品甲基安非他命後，將伊該次買來的第二級毒品甲基安
    非他命分裝成6 小包，再拿到被告丙○○工作之瓦斯行，交
    給丙○○等語（見本院卷第22、25、72頁、第162 頁背面）
    ，惟辯稱：伊是隨便分裝云云。然查，被告丙○○於96年10
    月13日10時23分37秒以其所使用之電話號碼0000000000號行
    動電話傳送簡訊至被告丁○○所使用之行動電話0000000000
    號行動電話，其內容為：「˙˙˙我1個分一半，剩下的分1
    千好嗎˙˙˙」，並於同日晚上7時22分9秒，撥打電話給被
    告丁○○，其通話內容為：「˙˙˙被告丙○○（代號Ｂ）
    ：喂，你那一半的是哪1個？被告丁○○（代號Ａ）：哪1個
    是一半的跟你也沒有關係。被告丙○○：我是說半錢的是哪
    1 包，我現在分不出呀。被告丁○○：哪有可能有半錢的，
    我有沒分半錢的。被告丙○○：我不是要你裝1 個。被告丁○○：我不知道，我是以為你說半兩，半錢輕輕的我怎會知
    道。被告丙○○：你剛剛拿給我的那個啊。被告丁○○：裡
    面也沒有半錢的，裡面有3包2千的，3包1千的。被告丙○○
    ：2 千的是多少。被告丁○○：什麼時候半錢，神經喔。被
    告丙○○：我是說1個半錢的。被告丁○○：你不會用1千的
    一直加上去喲。被告丙○○：好啦好啦。」等情，有各該通
    訊監察譯文附卷可參（見監報卷被告丁○○所使用之000000
    0000號行動電話部分之通訊監察譯文第3 頁），足徵被告丁○○確實有將購入之第二級毒品甲基安非他命分裝成小包，
    拿去被告丙○○工作之富壽瓦斯行交給被告丙○○，且被告
    丁○○於分裝時，是依照價錢之不同而分裝無訛，被告丁○○所辯：係隨便分裝云云；被告丙○○於本院審理時以證人
    身分結證稱：伊都是自己分裝第二級毒品甲基安非他命後，
    請被告丁○○幫忙拿到富壽瓦斯行云云（見本院卷第184 頁
    背面），均非可採。再者，上開被告丙○○於96年10月13日
    10時23分37秒發送予被告丁○○，詢問被告丁○○是否購得
    第二級毒品甲基安非他命，並請被告丁○○分裝第二級毒品
    甲基安非他命之簡訊內容中並提到：「˙˙˙已經很多人來
    ，拜託看到後送來，晚上要牽我的車，還差7 千全看你的了
    ˙˙˙」；另被告丁○○於96年10月13日晚上6 時32分29秒
    撥打電話給被告丙○○之通話內容：「被告丁○○（代號Ａ
    ）：喂。被告丙○○（代號Ｂ）：怎樣？被告丁○○：那個
    有味道。被告丙○○：那個藥有味道喔。被告丁○○：有點
    啦。被告丙○○：有味道我就要賣出去管他的。˙˙˙。」
    等情，有前揭通訊監察譯文各1 份在卷足憑（見監報卷被告
    丁○○所使用之0000000000號行動電話部分之通訊監察譯文
    第3 頁），則由被告丙○○所發送之簡訊內容提到已經有很
    多人在等候被告丁○○所購買之第二級毒品甲基安非他命，
    及被告丙○○要牽車所不足之7 千元，要仰仗被告丁○○所
    購入之第二級毒品甲基安非他命等情，及被告丙○○於對話
    中，明白告知被告丁○○購入之毒品係要賣出，即使有味道
    ，亦無所謂等情，參以被告丁○○於分裝第二級毒品甲基安
    非他命時，係按照價錢分裝乙節，堪認被告丁○○對於被告
    丙○○請其出面購買之第二級毒品甲基安非他命，係要供販
    賣之用，應知之甚詳，實無疑義。被告丁○○辯稱：不知道
    被告丙○○有無將第二級毒品甲基安非他命販售予他人云云
    、被告丙○○於本院審理時以證人身分證述：「（問：丁○○知道你在販賣毒品？）不知道。」云云（見本院卷第 189
    頁背面），分係卸責及迴護之詞，均不足採。又被告丁○○
    於本院審理時供稱：伊於96年10月14日購入第二級毒品甲基
    安非他命後，即在文心路住處交給被告丙○○等情（見本院
    卷第163 頁）；而被告丙○○就有無請被告丁○○分裝第二
    級毒品甲基安非他命乙節，則分別供稱：「忘記了」或「我
    都裝好，拜託他拿來」云云（見本院卷第184 頁背面），而
    無其他積極證據足認被告丁○○有分裝該次購入之第二級毒
    品甲基安非他命之行為，本院因認該次分裝第二級毒品甲基
    安非他命之工作，係由被告丙○○為之。
  (十一)販賣毒品之所謂販賣行為，係行為人基於營利之目的，而販
    入或賣出毒品而言。販賣毒品者，其主觀上須有營利之意圖
    ，且客觀上有販賣之行為，即足構成，至於實際上是否已經
    獲利，則非所問。即於有償讓與他人之初，係基於營利之意
    思，並著手實施，而因故無法高於購入之原價出售，最後不
    得不以原價或低於原價讓與他人時，仍屬販賣行為。必也始
    終無營利之意思，縱以原價或低於原價有償讓與他人，方難
    謂為販賣行為，而僅得以轉讓罪論處（最高法院93年度臺上
    字第1651號判決意旨參照）。被告丙○○、丁○○雖否認販
    賣第二級毒品之犯行，而無可查證其賣出確實賺取之差價，
    然我國查緝第二級毒品甲基安非他命之施用或販賣一向執法
    甚嚴，對於販賣第二級毒品甲基安非他命者尤科以無期徒刑
    之重度刑責，又販賣第二級毒品甲基安非他命既係違法行為
    ，當非可公然為之，亦無公定價格，且容易分裝並增減份量
    ，而每次買賣之價量，可能隨時依雙方關係深淺、資力、需
    求量及對行情之認知、來源是否充裕、查緝是否嚴謹、購買
    者被查獲時供述購買對象之可能風險之評估等情形，而異其
    標準，非可一概而論；而買受毒品之人通常亦無法探知販毒
    者賺取利潤幾何，是販賣毒品之利得，除被告坦承犯行或價
    量俱臻明確外，委難察得實情，職是之故，縱未確切查得販
    賣賺取實際差價，但除別有事證，足認係按同一價格轉讓確
    未牟利者外，尚難執此認非法販賣之事證有所不足，致知過
    坦承者難辭重典，飾詞否認者反得逞僥倖，而失情理之平。
    況第二級毒品甲基安非他命價格昂貴，取得不易，凡為販賣
    之不法勾當者，苟無利可圖，應無甘冒被查緝法辦重刑之危
    險，平白無端義務為該買賣之工作，是其販入之價格必較售
    出之價格低廉，而有從中賺取買賣差價牟利之意圖及事實，
    應屬合理之認定。且本案審之證人乙○○於本院審理時證述
    ：伊認識被告丙○○有半年了，但不是很熟，原本不知道被
    告丙○○之姓名，都以「瓦斯」稱之，直到為警查獲時，始
    知被告丙○○之姓名等語（見本院卷第167頁背面、第169頁
    背面）；證人辛○○於本院審理時則證稱：伊於86年間，經
    由朋友介紹認識被告丙○○，但都斷斷續續聯絡，伊都稱呼
    被告「瓦斯」，除了叫被告丙○○拿第二級毒品甲基安非他
    命外，幾乎都不會私下與被告丙○○聯絡，與被告丙○○之
    交情尚可等語（見本院卷第174、176頁及背面）；證人己○○於本院審理時證稱：伊都稱呼被告丙○○為「瓦斯」，之
    前即認識被告丙○○，但是在96年10月才開始有相互聯絡，
    交情普通，伊不知道被告丙○○有無施用第二級毒品甲基安
    非他命之習慣，被告丙○○未曾跟伊提過此事，後來是聽朋
    友說才知道被告丙○○那裡有第二級毒品甲基安非他命可以
    拿等語（見本院卷第178至179頁、第181 頁）；兼佐以被告
    丙○○於偵查中供述：「問卷宗內那3個人（指證人乙○○3
    人），我與他們沒有買賣關係，他們都是我朋友，交保那個
    是幫我搬家，東西都是我給他施用的，另1 個借我錄影帶，
    他拿1千5叫我幫他買，我買好就交給他，還有另1 個，每次
    都是先跟我拿東西，他都沒有給我錢。」、「（問：己○○
    和你是什麼關係？）正名我不知道，有1個是開貨車行，另1
    個是拿錄影帶借我看，還有1個是作木工裝潢的。」等語（
    見偵卷第75、76、90頁），堪認不僅證人乙○○、辛○○及
    己○○於為警查獲前，均不知被告丙○○之真實姓名，被告
    對於證人乙○○、辛○○、己○○之真實姓名，亦毫無所悉
    ，其等平時除購買第二級毒品甲基安非他命之事外，鮮少聯
    繫，足徵被告丙○○與證人乙○○、辛○○及己○○並非至
    親好友或有特殊情誼；又被告丙○○其以送瓦斯為業，每月
    薪水5萬5千元，平均每月要寄2 萬元回家給父母，3萬5千元
    對伊來說很多，在通訊監察譯文中提到的「麵」，就是伊騙
    母親說要投資賣麵，要求伊母親寄10萬元給伊等語（見本院
    卷第32、33、188頁背面頁）；另被告丁○○係在KTV小吃部
    上班，沒有固定薪水，都是靠小費，通常小費1個月約2、 3
    萬元，經濟狀況不好等情，亦經其於本院移審訊問時供明在
    卷（見本院卷第26頁），足見其二人經濟狀況均非寬裕，是
    被告丙○○及丁○○應無可能甘冒重典，而依購入價格轉售
    而毫無利得。準此，被告丙○○、丁○○販賣第二級毒品甲
    基安非他命當有意圖營利之犯意，足堪認定。至於如附表一
    之部分，被告丙○○雖以2千元之代價，販售3小包之第二級
    毒品甲基安非他命給證人乙○○，然被告丙○○係為答謝證
    人乙○○代為介紹購買毒品者，而給予之優惠價格，其仍具
    有營利之意圖，是縱被告丙○○該次係以原價或低於原價之
    價格出售予證人乙○○，揆諸前揭說明，仍無礙於其販賣第
    二級毒品甲基安非他命之事實認定。
  (十二)按刑法上之幫助犯，係指以幫助之意思，對於正犯資以助力
    ，而未參與實施犯罪之行為者而言，如就構成犯罪事實之一
    部，已參與實施即屬共同正犯。又以幫助他人犯罪之意思而
    參與犯罪，其所參與者，苟係犯罪構成要件之行為，亦為正
    犯，必以幫助他人犯罪之意思而參與犯罪，其所參與者又為
    犯罪構成要件以外之行為，始為從犯（最高法院49年臺上字
    第77號判例、91年度臺上字第2974號判決、92年度臺上字第
    5407號判決意旨參照）。被告丁○○明知被告丙○○欲販賣
    第二級毒品甲基安非他命，而仍依被告丙○○之囑託，於96
    年10月13日及同年月14日與毒品上游聯絡，並購入第二級毒
    品甲基安非他命毒品，其中96年10月13日於購入第二級毒品
    甲基安非他命後，並將購入之第二級毒品甲基安非他命按不
    同價格分裝、送至被告丙○○工作地點供其販賣之用，足證
    被告丁○○不僅與被告丙○○有販賣第二級毒品甲基安非他
    命之犯意聯絡，更已參與販賣第二級毒品甲基安非他命構成
    要件之「購入毒品」之構成要件行為，無論被告丁○○實際
    上是否從中獲利，均無礙於其與被告丙○○就如附表二至七
    部分，皆為販賣第二級毒品甲基安非他命之正犯之認定，毫
    無疑義。
  (十三)又關於本件扣得之電子磅秤1臺、藥鏟1支、夾鏈袋1小包（
    內有37小包），被告於本院移審訊問時供稱：電子磅秤是買
    毒品回來時，用來秤量是否夠重，分裝毒品時亦要用到，分
    裝袋是將買回來的毒品裝成1 小包，藥鏟則是用來分裝第二
    級毒品甲基安非他命所用等語（見本院卷第34頁），雖被告
    丁○○於本院審理時供稱：伊分裝第二級毒品甲基安非他命
    時，是隨便倒在夾鏈袋內，並未使用電子磅秤及藥鏟云云（
    見本院卷第242 頁）。然查，被告丁○○於96年10月13日購
    入第二級毒品甲基安非他命後，曾依被告丙○○之指示，將
    第二級毒品甲基安非他命按照1千元、2千元之價格分裝等情
    ，業經本院認定如前，而第二級毒品甲基安非他命量微價高
    ，茍未使用電子磅秤秤量，實難區別其中之差異，且被告丙○○既在其共同住處放置電子磅秤、藥鏟等物，被告丁○○
    實無捨棄不用，而逕以肉眼判斷重量之理；又扣案之被告丁○○所有之電話號碼0000000000號行動電話、被告丙○○所
    有之電話號碼0000000000號行動電話，分係被告丁○○用來
    聯絡購入第二級毒品甲基安非他命及被告丙○○與如附表所
    示之購毒者聯絡交易事宜所用，業如前述，是堪認扣案之電
    子磅秤、藥鏟、夾鏈袋、被告丁○○所有之電話號碼000000
    0000號行動電話、被告丙○○所有之電話號碼0000000000號
    行動電話，均係供被告二人分裝第二級毒品甲基安非他命以
    供販賣之用，因此亦可作為其涉犯販賣第二級毒品甲基安非
    他命犯行之積極證據。至扣案之透明結晶2小包（其中1小包
    驗餘毛重0.8836公克，另1小包驗餘淨重0.1464 公克），經
    送行政院衛生署草屯療養院鑑定結果，均含第二級毒品甲基
    安非他命之成分等情，有該院草療鑑字第0960008705號鑑定
    書可證（見偵卷第59頁）。而被告丙○○雖於偵查中供稱：
    該扣案之第二級毒品甲基安非他命是供自己施用云云（見偵
    卷第22頁），然其於警詢時業已供承：「警方查獲的安非他
    命毒品1.14公克（含袋重）除供自己吸食外，我還分裝販賣
    與他人吸食」等語，足證上開扣案之第二級毒品甲基安非他
    命，應係被告丙○○購入後伺機出售予他人所用無訛。又被
    告丙○○、丁○○於為警查獲前，最後1 次購入甲基安非他
    命之時間為96年10月14日，故認上開扣案之第二級毒品甲基
    安非他命，應係該次購入後尚未販售予他人者，附此敘明。
  (十四)綜上所述，被告丙○○、丁○○上開所辯，均係事後推諉之
    詞，無可採信。本件事證明確，被告丙○○如附表一至七所
    示之7 次販賣第二級毒品甲基安非他命之犯行；被告丁○○
    如附表二至七所示6 次販賣第二級毒品甲基安非他命之犯行
    ，均事證明確，至堪認定，應予依法論科。
二、論罪科刑部分：
  (一)按「安非他命類」（Amphetamine-like）藥品係甲基苯乙胺
    化學合成麻醉藥品，屬中樞神經興奮劑，吸用後會引起不安
    、頭昏、亢進性反應、失眠、焦慮、譫妄、慢性中毒、精神
    障礙﹑類似精神分裂症之錯覺、幻覺、妄想及伴有行動與性
    格異常等副作用，並有輕微之成癮性，嚴重危害身心健康，
    而慣用者由於精神錯亂，更具暴力攻擊及反社會行為、自殺
    等傾向，後果堪慮，尤以戒解不易，其毒害亦不在煙毒之下
    ，是以甲基安非他命列為毒品危害防制條例第二條第二項第
    二款之第二級毒品，不得非法持有及販賣。核被告丙○○就
    如附表一至七、被告丁○○就如附表二至七所為，均係犯毒
    品危害防制條例第四條第二項之販賣第二級毒品罪。
  (二)被告丙○○、丁○○為販賣第二級毒品甲基安非他命，而持
    有第二級毒品甲基安非他命之低度行為，已被其等販賣第二
    級毒品甲基安非他命之高度行為所吸收，應不另論罪。
  (三)被告丙○○與丁○○就如附表二至七部分，有犯意聯絡及行
    為分擔，均為共同正犯。
  (四)被告丙○○於為警查獲後，供出如附表一所示販賣第二級毒
    品甲基安非他命之來源為綽號「大姐」邱希拉，並提供邱希
    拉所使用之電話號碼0000000000號行動電話，以供偵查，經
    檢察官向本院聲請核發通訊監察書，監聽邱希拉所使用之上
    開行動電話後，因而查獲邱希拉等情，業經證人甲○○於本
    院審理時結證明確（見本院卷第235 頁），並有臺中市警察
    局刑警大隊刑事案件報告書1份在卷足考（見本院卷第215、
    216 頁），故就被告丙○○附表一之販賣第二級毒品甲基安
    非他命之犯行，應依毒品危害防制條例第17條之規定，依法
    減輕之。
  (五)被告丙○○如附表一至七所示7 次販賣第二級毒品甲基安非
    他命之犯行、被告丁○○如附表二至七所示6 次販賣第二級
    毒品甲基安非他命，均犯意各別，行為互殊，應分論併罰。
  (六)爰審酌被告丙○○、丁○○均染有施用毒品之惡習，更深知
    上開毒品具有成癮性，服用後會產生依賴性、耐藥性，且戒
    解不易，嚴重妨害人之身心健康，竟因貪圖利益，販賣第二
    級毒品甲基安非他命嚴重影響社會治安、戕害國民身心健康
    ，且犯罪後狡詞飾過，缺乏認錯悔過之具體表現，暨其販賣
    品之次數、所得等一切情狀，各量處如主文所示之刑，並分
    別定其應執行刑，以資懲儆。
  (七)沒收部分：
  1.證人己○○為警查獲時，所扣得其向被告丙○○、丁○○所
    購得之第二級毒品甲基安非他命1小包（毛重0.4公克，驗餘
    淨重0.2209公克），與本件扣案之第二級毒品甲基安非他命
    2小包（其中1小包驗餘毛重0.8836公克，另1 小包驗餘淨重
    0.1464公克），均係屬毒品危害防制條例第2條第1項第2 款
    所規定之第二級毒品，無論屬犯人與否，應依毒品危害防制
    條例第18條第1 項前段之規定，宣告沒收銷燬之（其包裝袋
    因沾染毒品，縱經多次洗滌亦無從全然析離，亦應一併沒收
    銷燬）。
  2.扣案之電話號碼0000000000號行動電話1支（含SIM卡）、電
    子秤1臺、藥鏟1支、夾鏈袋1包（內有37小包），均係被告
    丙○○所有，且為供其犯如附表一至七之販賣第二級毒品甲
    基安非他命之犯行所用之物；扣案之電話號碼0000000000號
    之行動電話1支（均含SIM卡），則為被告丁○○所有，且係
    供其犯附表二至七所示販賣第二級毒品甲基安非他命所用之
    物，均應依毒品危害防制條例第19條第1項之規定宣告沒收
    。
  3.按毒品危害防制條例第19條第1 項規定，犯販賣毒品罪者，
    其犯罪所得之財物均沒收之，係採義務沒收主義。故販賣毒
    品所得之對價，不問其中成本若干，利潤多少，均應全部諭
    知沒收，貫徹政府查禁煙毒之決心，以符立法本旨；又犯毒
    品危害防制條例第4 條之販賣第一級或第二級毒品罪者，依
    同條例19條第1 項規定，其因犯罪所得之物沒收之，如全部
    或一部不能沒收時，追徵其價額或以其財產抵償之。所稱因
    犯罪所得之物，自以實際所得者為限，苟無所得或尚未取得
    者，自無從為沒收及追繳或抵償之諭知；共同正犯之犯罪所
    得為現款時，因係合併計算，且於全部或一部不能沒收時，
    以其財產抵償之，為避免執行時發生重複沒收、抵償之情形
    ，故各共同正犯之間係採連帶沒收主義，於裁判時應諭知連
    帶沒收，不得就全體共同正犯之總所得，對各該共同正犯分
    別重複諭知沒收（最高法院91年度臺上字第2419號、96年臺
    上字第2331號、第5551號、95年度臺上字第6051號判決意旨
    參照）。查，本件除附表七部分之被告丙○○、丁○○共同
    販賣第二級毒品甲基安非他命之價金3千5百元，因證人己○○暫先賒欠，而尚未實際取得外，其餘犯罪所得，並未扣案
    ，然依上開說明及毒品危害防制條例第19條第1 項之規定，
    仍應予分別宣告沒收或連帶沒收，如全部或一部不能沒收時
    ，就附表一部分所得2 千元，以被告丙○○之財產抵償之；
    就附表二至六部分所得共計6千3百元，則由被告丙○○及丁○○之財產連帶抵償之。
  4.另扣案殘渣袋2個及玻璃球吸食器1支部分，被告丙○○於警
    詢時供稱：殘渣袋係用來裝第二級毒品甲基安非他命之用，
    而玻璃球吸食器1 支，則係伊用來施用第二級毒品甲基安非
    他命所用等語（見警卷被告丙○○96年10月30日警詢筆錄）
    。而衡諸常情，販賣毒品者，以夾鏈袋裝放毒品販售予他人
    後，幾無將夾鏈袋回收再次使用，反之施用毒品者，將裝放
    毒品之夾鏈袋重複使用之情形，則較常見；參以被告丙○○
    確有施用第二級毒品甲基安非他命之習慣，因此上開殘渣袋
    及玻璃管吸食器應均係供被告丙○○施用第二級毒品甲基安
    非他命所用之物，因此爰不予宣告沒收。
丙、被告丁○○無罪部分：
一、公訴意旨另以：被告丁○○與與被告丙○○基於販賣第二級
    毒品甲基安非他命之共同犯意聯絡，由被告丙○○以電話號
    碼0000000000號行動電話與買家聯絡，而被告丁○○則以電
    話號碼0000000000號行動電話毒品上游購入第二級毒品甲基
    安非他命、將進貨毒品分裝為小包裝及以上開行動電話聯絡
    被告丙○○，而將第二級毒品甲基安非他命送至被告丙○○
    之工作處所以利販賣，而為如附表一所示之販賣第二級毒品
    甲基安非他命之犯行等語。
二、按犯罪事實應依證據認定之，無證據不得認定犯罪事實；不
    能證明被告犯罪或其行為不罰者，應諭知無罪之判決，刑事
    訴訟法第154條第2項、第301條第1項分別定有明文。又按事
    實之認定，應憑證據，如未能發現相當證據，或證據不足以
    證明，自不能以推測或擬制之方法，以為裁判基礎；告訴人
    之告訴，係以使被告受刑事訴追為目的，是其陳述是否與事
    實相符，仍應調查其他證據以資審認；認定犯罪事實所憑之
    證據，雖不以直接證據為限，間接證據亦包括在內；然而無
    論直接或間接證據，其為訴訟上之證明，須於通常一般之人
    均不致有所懷疑，而得確信其為真實之程度者，始得據為有
    罪之認定；刑事訴訟法第161 條已於民國91年2月8日修正公
    布，其第1 項規定：檢察官就被告犯罪事實，應負舉證責任
    ，並指出證明之方法。因此，檢察官對於起訴之犯罪事實，
    應負提出證據及說服之實質舉證責任。倘其所提出之證據，
    不足為被告有罪之積極證明，或其指出證明之方法，無從說
    服法院以形成被告有罪之心證，基於無罪推定之原則，自應
    為被告無罪判決之諭知，最高法院分別著有40年臺上字第86
    號、52年臺上字第1300號、76年臺上字第4986號、92年臺上
    字第128號判例可資參照。
三、本件公訴人認被告丁○○亦涉有如附表一所示之販賣第二級
    毒品甲基安非他命之犯行，無非係以被告丙○○有如附表一
    所示販賣第二級毒品甲基安非他命之犯行，被告丁○○曾於
    96年10月13日、同年月14日二度出面購入其與被告丙○○如
    附表二至七所示販賣第二級毒品犯行所需之第二級毒品甲基
    安非他命，為其論據。訊之被告丁○○堅決否認有如附表一
    所示之販賣第二級毒品甲基安非他命之犯行，辯稱：伊幫被
    告丙○○買過2次第二級毒品甲基安非他命，一次是8千元，
    重量1錢，另一次是3萬5千元，重量約7錢，其餘忘記了等語
    。經查：
  (一)公訴人於起訴書上並未指明如附表一所示販賣之第二級毒品
    甲基安非他命，係被告丁○○於何時、何地基於販賣之意圖
    而購入，合先敘明。
  (二)如附表一所示之犯罪時間，係在96年10月10日，故而該次販
    賣之第二級毒品甲基安非他命，自無可能係被告丁○○於同
    年月13、14日所販入者，灼然至明。而依本件通訊監察譯文
    所載，僅足以認定被告丁○○曾於同年月13、14日，與被告
    丙○○共同基於販賣第二級毒品甲基安非他命之犯意聯絡，
    而出面或撥打電話聯絡毒品之上游，購入重量分別為1 錢、
    7 錢之第二級毒品甲基安非他命。被告丁○○雖於本院移審
    訊問時供稱：伊忘記幫被告丙○○買過幾次第二級毒品甲基
    安非他命等語（見本院卷第25頁），然參以被告2 人均有施
    用第二級毒品甲基安非他命之犯行，是其等購入第二級毒品
    甲基安非他命自用，乃屬尋常，茍無具體事證足認其等自始
    即以販賣第二級毒品甲基安非他命之犯意而購入，或有將購
    入之第二級毒品甲基安非他命轉售予他人之事實，自難認被
    告丁○○每次為被告丙○○購買第二級毒品甲基安非他命之
    行為，均屬販賣行為之「販入」。
  (三)次查，被告丙○○於為警查獲後，供出其販賣之第二級毒品
    甲基安非他命來源為邱希拉，邱希拉因而為警查獲等情，已
    如前述。足證被告丙○○所持有之第二級毒品甲基安非他命
    之來源，非僅有由被告丁○○購入一途甚明。而被告丙○○
    於如附表一所示時間，販售予證人乙○○之第二級毒品甲基
    安非他命，應係被告丙○○向邱希拉所購得；且與證人乙○○電話聯絡購買第二級毒品甲基安非他命事宜，及出面交易
    者，均為被告丙○○等情，復如前述；被告丙○○又於本院
    審理時供稱：伊向邱希拉買回來之第二級毒品甲基安非他命
    ，都是由伊自己分裝等語（見本院卷第242 頁）；且96年10
    月10日之通訊監察譯文，亦無關於被告丙○○指示被告丁○○將要販售予證人乙○○之第二級毒品甲基安非他命，送至
    其任職之富壽瓦斯行之情形，因此尚查無積極事證，足以證
    明被告丁○○就被告丙○○如附表一所示之販賣第二級毒品
    甲基安非他命犯行，與之有何犯意聯絡及行為分擔。
  (三)綜上所述，公訴人就被告丁○○涉犯如附表一所示之販賣第
    二級毒品甲基安非他命之犯行，所提出之證據或所指出之證
    明方法，尚不足為被告丁○○有罪之積極證明，或說服本院
    形成被告丁○○有此部分販賣第二級毒品罪之心證。被告丁○○被訴如附表一所示之犯罪事實，即屬不能證明，揆諸前
    開法條及判例意旨之說明，依法自應諭知無罪之判決。
據上論斷，應依刑事訴訟法第299條第1項前段、第301條第1項，
毒品危害防制條例第4條第2項、第17條、第18條第1 項前段、第
19條第1項，刑法第11條、第28條、第51條第5款，判決如主文。
本案經檢察官庚○○到庭執行職務。
中    華    民    國    97    年     6    月     5    日
                  刑事第一庭  審判長法  官  唐光義
                                    法  官  洪挺梧
                                    法  官  郭妙俐
上正本證明與原本無異。
如不服本判決，應於收受送達後10日內向本院提出上訴書狀（應
敘述具體理由並附繕本）。
上訴書狀如未敘述理由，應於上訴期間屆滿後20日內補提理由書
於本院。
                                    書記官  陳玉芬
中    華    民    國    97    年     6    月     5    日
附表一：（被告丙○○販賣第二級毒品甲基安非他命部分）
┌─────┬────┬──────┬──────┬────┬───────────┐
│ 販賣時間 │販賣對象│  販賣地點  │  販賣數量  │金額（新│    交  易  方  式    │
│          │        │            │            │臺幣）  │                      │
├─────┼────┼──────┼──────┼────┼───────────┤
│96年10月10│乙○○  │丙○○任職之│甲基安非他命│2千元   │由乙○○使用電話號碼09│
│日晚上7 時│        │臺中縣神岡鄉│3小包（重量 │        │00000000號行動電話撥打│
│38分至57分│        │中山路614巷 │不詳，起訴書│        │丙○○所使用之門號0953│
│間某時    │        │13號富壽瓦斯│誤載為2小包 │        │789109號行動電話聯絡購│
│          │        │行附近停車場│）          │        │買甲基安非他命事宜，再│
│          │        │            │            │        │由丙○○親自依約前往交│
│          │        │            │            │        │易                    │
├─────┴────┴──────┴──────┴────┴───────────┤
│此部分犯罪所得為新臺幣貳仟元。                                                    │
├─┬───────────────────────────────────────┤
│科│丙○○販賣第二級毒品，處有期徒刑肆年陸月；扣案之電子磅秤壹臺、藥鏟壹支、夾鏈袋│
│  │壹包（內有拾柒小包）、電話號碼0000000000號行動電話壹支（含SIM卡）均沒收；因 │
│  │販賣第二級毒品所得之財物新臺幣貳仟元沒收之，如全部或一部不能沒收時，以其財產抵│
│刑│償之。                                                                        │
└─┴───────────────────────────────────────┘
（以下均為被告丙○○、丁○○共同販賣第二級毒品部分）
附表二：
┌─────┬────┬──────┬──────┬────┬───────────┐
│ 販賣時間 │販賣對象│  販賣地點  │  販賣數量  │金額（新│    交  易  方  式    │
│          │        │            │            │臺幣）  │                      │
├─────┼────┼──────┼──────┼────┼───────────┤
│96年10月13│辛 ○ ○│富壽瓦斯行對│甲基安非他命│8百元   │由辛○○使用電話號碼09│
│日下午5 時│        │面之電子遊戲│1小包（重量 │        │00000000號行動電話撥打│
│53分後某時│        │場前        │不詳）      │        │丙○○所使用之門號0953│
│          │        │            │            │        │789109號行動電話聯絡購│
│          │        │            │            │        │買甲基安非他命事宜，再│
│          │        │            │            │        │由丙○○親自依約前往交│
│          │        │            │            │        │易                    │
├─────┴────┴──────┴──────┴────┴───────────┤
│此部分犯罪所得為新臺幣捌佰元。                                                    │
├─┬───────────────────────────────────────┤
│科│丙○○、丁○○共同販賣第二級毒品，各處有期徒刑柒年肆月；扣案之電子磅秤壹臺、藥│
│  │鏟壹支、夾鏈袋壹包（內有拾柒小包）、電話號碼0000000000號、0000000000號行動電│
│  │話各壹支（含SIM卡）均沒收；共同販賣第二級毒品所得之財物新臺幣捌佰元連帶沒收之 │
│刑│，如全部或一部不能沒收時，以其財產連帶抵償之。                                │
└─┴───────────────────────────────────────┘
附表三：
┌─────┬────┬──────┬──────┬────┬───────────┐
│ 販賣時間 │販賣對象│  販賣地點  │  販賣數量  │金額（新│    交  易  方  式    │
│          │        │            │            │臺幣）  │                      │
├─────┼────┼──────┼──────┼────┼───────────┤
│96年10月13│己○○（│富壽瓦斯行附│甲基安非他命│1千元   │由己○○使用電話號碼09│
│日下午5 時│起訴書誤│近之荔枝園外│1小包（重量 │        │0000000000號行動電話撥│
│53分後某時│載為陳正│            │不詳）      │        │打丙○○所使用之門號09│
│          │浩）    │            │            │        │00000000號行動電話聯絡│
│          │        │            │            │        │購買甲基安非他命事宜，│
│          │        │            │            │        │再由丙○○親自依約前往│
│          │        │            │            │        │交易                  │
├─────┴────┴──────┴──────┴────┴───────────┤
│此部分犯罪所得為新臺幣壹仟元。                                                    │
├─┬───────────────────────────────────────┤
│科│丙○○、丁○○共同販賣第二級毒品，各處有期徒刑柒年伍月；扣案之電子磅秤壹臺、藥│
│  │鏟壹支、夾鏈袋壹包（內有拾柒小包）、電話號碼0000000000號、0000000000號行動電│
│  │話各壹支（均含SIM卡）均沒收；共同販賣第二級毒品所得之財物新臺幣壹仟元連帶沒收 │
│刑│之，如全部或一部不能沒收時，以其財產連帶抵償之。                              │
└─┴───────────────────────────────────────┘
附表四：
┌─────┬────┬──────┬──────┬────┬───────────┐
│ 販賣時間 │販賣對象│  販賣地點  │  販賣數量  │金額（新│    交  易  方  式    │
│          │        │            │            │臺幣）  │                      │
├─────┼────┼──────┼──────┼────┼───────────┤
│96年10月14│己 ○ ○│富壽瓦斯行附│甲基安非他命│1千元   │同附表三              │
│日下午4 時│        │近之荔枝園外│1小包（重量 │        │                      │
│41分後某時│        │            │不詳）      │        │                      │
├─────┴────┴──────┴──────┴────┴───────────┤
│此部分犯罪所得為新臺幣壹仟元。                                                    │
├─┬───────────────────────────────────────┤
│科│丙○○、丁○○共同販賣第二級毒品，各處有期徒刑柒年伍月；扣案之第二級毒品甲基安│
│  │非他命貳小包（其中壹小包驗餘毛重零點捌捌陸公克，另壹小包驗餘淨重零點壹肆陸肆│
│  │公克），均沒收銷燬之；扣案之電子磅秤壹臺、藥鏟壹支、夾鏈袋壹包（內有拾柒小包│
│刑│）、電話號碼0000000000號、0000000000號行動電話各壹支（均含SIM卡）均沒收；共同 │
│  │販賣第二級毒品所得之財物新臺幣壹仟元連帶沒收之，如全部或一部不能沒收時，以其財│
│  │產連帶抵償之。                                                                │
└─┴───────────────────────────────────────┘
附表五：
┌─────┬────┬──────┬──────┬────┬───────────┐
│ 販賣時間 │販賣對象│  販賣地點  │  販賣數量  │金額（新│    交  易  方  式    │
│          │        │            │            │臺幣）  │                      │
├─────┼────┼──────┼──────┼────┼───────────┤
│96年10月16│己 ○ ○│臺中縣豐原交│甲基安非他命│2千元   │同附表三              │
│日上午8 時│        │流道附近之中│2小包（重量 │        │                      │
│28分後某時│        │國石油加油站│不詳，起訴書│        │                      │
│          │        │            │誤載為1小包 │        │                      │
│          │        │            │）          │        │                      │
│          │        │            │            │        │                      │
│          │        │            │            │        │                      │
├─────┴────┴──────┴──────┴────┴───────────┤
│此部分犯罪所得為新臺幣貳仟元。                                                    │
├─┬───────────────────────────────────────┤
│科│丙○○、丁○○共同販賣第二級毒品，各處有期徒刑柒年拾月；扣案之第二級毒品甲基安│
│  │非他命貳小包（其中壹小包驗餘毛重零點捌捌陸公克，另壹小包驗餘淨重零點壹肆陸肆│
│  │公克），均沒收銷燬之；扣案之電子磅秤壹臺、藥鏟壹支、夾鏈袋壹包（內有拾柒小包│
│刑│）、電話號碼0000000000號、0000000000號行動電話各壹支（均含SIM卡）均沒收；共同 │
│  │販賣第二級毒品所得之財物新臺幣貳仟元連帶沒收之，如全部或一部不能沒收時，以其財│
│  │產連帶抵償之。                                                                │
└─┴───────────────────────────────────────┘
附表六：
┌─────┬────┬──────┬──────┬────┬───────────┐
│ 販賣時間 │販賣對象│  販賣地點  │  販賣數量  │金額（新│    交  易  方  式    │
│          │        │            │            │臺幣）  │                      │
├─────┼────┼──────┼──────┼────┼───────────┤
│96年10月26│乙 ○ ○│臺中縣神岡鄉│甲基安非他命│1千5百元│同附表一              │
│日晚上7 時│        │社口村民族路│2小包（重量 │        │                      │
│40分後某時│        │附近輔祥工廠│不詳）      │        │                      │
│（起訴書誤│        │前（起訴書誤│            │        │                      │
│載為同年月│        │載為富壽瓦斯│            │        │                      │
│27 日）   │        │行附近之停車│            │        │                      │
│          │        │場）        │            │        │                      │
├─────┴────┴──────┴──────┴────┴───────────┤
│此部分犯罪所得為新臺幣壹仟伍佰元。                                                │
├─┬───────────────────────────────────────┤
│科│丙○○、丁○○共同販賣第二級毒品，各處有期徒刑柒年捌月；扣案之第二級毒品甲基安│
│  │非他命貳小包（其中壹小包驗餘毛重零點捌捌陸公克，另壹小包驗餘淨重零點壹肆陸肆│
│  │公克），均沒收銷燬之；扣案之電子磅秤壹臺、藥鏟壹支、夾鏈袋壹包（內有拾柒小包│
│刑│）、電話號碼0000000000號、0000000000號行動電話各壹支（均含SIM卡）均沒收；共同 │
│  │販賣第二級毒品所得之財物新臺幣壹仟伍佰元連帶沒收之，如全部或一部不能沒收時，以│
│  │其財產連帶抵償之。                                                            │
└─┴───────────────────────────────────────┘
附表七：
┌─────┬────┬──────┬──────┬────┬───────────┐
│ 販賣時間 │販賣對象│  販賣地點  │  販賣數量  │金額（新│    交  易  方  式    │
│          │        │            │            │臺幣）  │                      │
├─────┼────┼──────┼──────┼────┼───────────┤
│96年10月29│己 ○ ○│丙○○任職瓦│甲基安非他命│3千5百元│同附表三              │
│日中午12時│        │斯行附近荔枝│1小包（毛重 │（尚未交│                      │
│29分後某時│        │園外        │1公克）     │付）    │                      │
│（起訴書誤│        │            │            │        │                      │
│載為同年月│        │            │            │        │                      │
│30日）    │        │            │            │        │                      │
├─────┴────┴──────┴──────┴────┴───────────┤
│此部分犯罪所得尚未取得。                                                          │
├─┬───────────────────────────────────────┤
│科│丙○○、丁○○共同販賣第二級毒品，各處有期徒刑捌年貳月；扣案之第二級毒品甲基安│
│  │非他命小包（其中壹小包驗餘毛重零點捌捌陸公克，另貳小包驗餘淨重合計零點陸│
│刑│柒公克），均沒收銷燬之；扣案之電子磅秤壹臺、藥鏟壹支、夾鏈袋壹包（內有拾柒│
│  │小包）、電話號碼0000000000號、0000000000號行動電話各壹支（均含SIM卡）均沒收。 │
└─┴───────────────────────────────────────┘
附錄本案論罪科刑法條全文：
毒品危害防制條例第4條
製造、運輸、販賣第一級毒品者，處死刑或無期徒刑；處無期徒
刑者，得併科新臺幣1千萬元以下罰金。
製造、運輸、販賣第二級毒品者，處無期徒刑或7年以上有期徒
刑，得併科新臺幣7百萬元以下罰金。
製造、運輸、販賣第三級毒品者，處5年以上有期徒刑，得併科
新臺幣5百萬元以下罰金。
製造、運輸、販賣第四級毒品者，處3年以上10年以下有期徒刑
，得併科新臺幣3百萬元以下罰金。
製造、運輸、販賣專供製造或施用毒品之器具者，處1年以上7
年以下有期徒刑，得併科新臺幣7百萬元以下罰金。
前五項之未遂犯罰之。


司法院資訊處製作；財團法人民間司法改革基金會備份。
